臺灣高雄地方法院民事裁定
110年度消債職聲免字第131號
聲　請　人　潘燕玲　00000000000000000000000000000000000
00000000000000000000000000000000000000000000000000
代　理　人　歐陽珮律師
相對人即債　中國信託商業銀行股份有限公司
權人　　　　　　　　000000000000000000000000000000000000
0000000000000000000000000000000000000000000000000000000
法定代理人　利明献　00000000
　　　　　　　　　　000000000000000000000000
　　　　　　　　　　00000000000000000000000000000000000
相對人即債　聯邦商業銀行股份有限公司
權人　　　　　　　　000000000000000000000000000000000000
0000000000000000000000000000000000000000000000000000000
法定代理人　李憲章　00000000
代　理　人　陳俊嘉　00000000000000000000000000000000000
相對人即債　台新國際商業銀行股份有限公司
權人　　　　　　　　00000000000000000000000000000000000
0000000000000000000000000000000000000000000000000000000
法定代理人　尚瑞強　00000000
　　　　　　　　　　000000000000000000000000
　　　　　　　　　　000000000000000000000000000000000000
相對人即債　兆豐國際商業銀行股份有限公司
權人　　　　　　　　00000000000000000000000000000000000
法定代理人　張兆順　00000000
代　理　人　林勵之　00000000000000000000000000000000000
相對人即債　華南商業銀行股份有限公司
權人　　　　　　　　000000000000000000000000000000000000
法定代理人　張振芳　00000000
代　理　人　陳仲偉　000000000000000000000000000000000000
相對人即債　元大商業銀行股份有限公司
權人　　　　　　　　000000000000000000000000000000000000
00000000000000000000000000000000000000000000000000000000
法定代理人　翁 健　　0000000
代　理　人　黃勝豐　00000000000000000000000000000000000
相對人即債　台北富邦商業銀行股份有限公司
權人　　　　　　　　000000000000000000000000000000000000
法定代理人　程耀輝　00000000
　　　　　　　　　　000000000000000000000000
　　　　　　　　　　00000000000000000000000000000000000
相對人即債　磊豐國際資產管理股份有限公司
權人　　　　　　　　00000000000000000000000000000000000
法定代理人　張司政　00000000
　　　　　　　　　　000000000000000000000000
　　　　　　　　　　00000000
相對人即債　富邦資產管理股份有限公司
權人　　　　　　　　00000000000000000000000000000000000
法定代理人　洪主民　00000000
　　　　　　　　　　000000000000000000000000
　　　　　　　　　　00000000
相對人即債　良京實業股份有限公司
權人　　　　　　　　000000000000000000000000000000000000
法定代理人　平川秀一郎
　　　　　　　　　　00000000
　　　　　　　　　　000000000000000000000000
　　　　　　　　　　00000000
相對人即債　新加坡商艾星國際有限公司台灣分公司
權人　　　　　　　　00000000000000000000000000000000000
法定代理人　曾慧雯　00000000
　　　　　　　　　　000000000000000000000000
　　　　　　　　　　000000000000000000000000000000000000
相對人即債　滙誠第二資產管理股份有限公司
權人　　　　　　　　000000000000000000000000000000000000
法定代理人　莊仲沼　00000000
　　　　　　　　　　000000000000000000000000
　　　　　　　　　　000000000000000000000000000000000000
相對人即債　中華電信股份有限公司臺灣南區電信分公司
權人　　　　　　　　00000000000000000000000000000000000
法定代理人　張義豐　00000000
　　　　　　　　　　000000000000000000000000
　　　　　　　　　　00000000000000000000000000000000000
上列聲請人即債務人因消費者債務清理事件聲請免責，本院裁定
如下：
    主  文
聲請人即債務人潘燕玲不予免責。
    理  由
一、本案基礎事實
　　查聲請人即債務人曾經前置調解不成立，而於民國108年10
    月1日聲請更生，經本院以108年度消債更字第367號裁定自1
    09年2月12日下午4時開始更生程序，嗣因更生方案未獲可決
    及認可，而於109年10月26日轉清算程序，經本院以109年度
    消債清字第277號裁定自109年11月24日下午4時開始清算程
    序，嗣因財產不敷清償相關債務及費用，本院乃於110年4月
    20日以109年度司執消債清字第204號裁定終結清算程序確定
    ，而普通債權人未同意免責。
二、本件經本院裁定終結清算程序確定，依消費者債務清理條例
    第132條、第133條、第134條之規定，本院應就聲請人是否
    應予免責（即無前開條例第133條、第134條規定之要件）進
    行審理，茲說明如下：
　㈠消債條例第133條前段
　1.本院裁定開始清算程序後，聲請人之財產及所得
　　⑴聲請人的財產
　　　查聲請人名下無財產，110年6月領取紓困補助款新臺幣（
      下同）30000元，未領取其他社會補助、津貼等情，有稅
      務電子閘門財產所得調件明細表、低收入戶/中低收入戶/
      中低老年人生活津貼管理/身障者生活補助/單親家庭子女
      生活教育補助表、勞動部勞工保險局函、高雄市政府都市
      發展局函、勞動部勞動力發展署高屏澎東分署函在卷可資
      認定（見院卷第10-17頁、第41-43頁、第27頁）。
　　⑵聲請人之所得
　　　查聲請人主張：109年9-12月在正忠排骨店工作，時薪計
      酬，月收入13000元至14000元（平均13500元）；又110年
      1月在昌盛自助餐工作，工作一週，1天工作5小時，時薪1
      60元，當週薪資為5600元（計算式:(160×5)×7=5600）；
      再自昌盛自助餐離職後，即110年1-8月在米寶便當文信店
      工作，薪資10000元，其中僅110年7月薪資為23076元，餘
      1-6月、8月薪資各為10000元；另110年8月至相撲咖哩天
      祥店工作，目前仍在該處工作，月薪28000元等語，並提
      出米寶文信便當店110年7月薪資袋、收入切結書為佐（見
      院卷第55頁、第56頁）。則自109年11月24日開始清算程
      序起至110年10月6日本院調查期日止，以月為單位計算，
      聲請人所得（薪資、紓困補助）總額為239676元（見院卷
      第74頁計算表）。
　2.本院裁定開始清算程序後，聲請人之支出
　　⑴依衛福部社會司公告109、110年度高雄市最低生活費為130
      99元、13341元，依消債條例第64條之2第1項、第2項之規
      定，聲請人、受扶養者之最低生活費用應以前開高雄市每
      月最低生活費用金額1.2倍計算即15719元、16009元做為
      計算基準數額。
　　⑵聲請人主張：父母已歿，離婚且子女均已成年，因此租屋
      獨居等語，並提出租賃契約書為佐（見院卷第69-70頁、
      第57-61頁），參酌前開說明，聲請人之最低生活費即以
      前述金額15719元、16009元為計算基準。則自109年11月2
      4日開始清算程序起至110年10月6日本院調查期日止，以
      月為單位計算，聲請人支出最低生活費總額為191528元（
      見院卷第74頁計算表）。
　　⑶至聲請人陳稱其每月生活費為8000元等語（見院卷第69頁
      反面），然聲請人每月支出房租金額已達6500元（見院卷
      第59頁），餘額1500元做為生活吃穿用度及電信等費用支
      出顯不合理，故仍以前開公告高雄市最低生活費認定，併
      予敘明。
　3.本院裁定開始清算程序後，聲請人之所得餘額
　　依據上開證據，聲請人前開所得總額扣除個人最低生活費總
    額後，尚有餘額48148元（見院卷第74頁計算表）。
　㈡消債條例第133條後段
　　聲請人於聲請清算前2年期間，可處分所得總額每月23000元
    ，扣除個人必要生活費15719元後，尚有餘額7281元等情為
    聲請人所不爭執（見院卷第69頁反面），亦為本院108年度
    消債更字第367號裁定認定在案，則聲請人於聲請清算前2年
    期間所得餘額為174744元（計算式：7281×24=174744）；又
    普通債權人於清算程序中均未受償乙節，亦有109年度司執
    消債清字第204號裁定、債權表在卷可參（見院卷第2頁、司
    執消債清字卷第113-115頁）。可認聲請人於本院裁定開始
    清算程序後，其所得總額扣除個人最低生活費總額後仍有餘
    額，且普通債權人受分配總額（0元）低於聲請清算前2年期
    間之可處分所得餘額，應已符合消債條例第133條所規定不
    免責事由。
  ㈢消債條例第134條部分
　　查聲請人無出國紀錄，此有入出境查詢表在卷可參（見院卷
    第9頁）；又本院復查無聲請人有消債條例第134條所列其他
    各款應不免責事由，且債權人亦未提出聲請人有何符合消債
    條例第134條各款所規定之事證供本院參酌，故應認聲請人
    並無消債條例第134條所定不免責事由之存在。
三、綜上所述，債務人既有消債條例第133 條不應免責之事由，
    復未經普通債權人全體同意其免責，揆諸首揭規定，本件聲
    請人應不免責，爰裁定如主文。
四、另債務人因消債條例第133 條之情形，受不免責之裁定確定
    後，繼續清償達該條規定之數額，且各普通債權人受償額均
    達其應受分配額時，依消債條例第141 條之規定，債務人得
    再聲請法院裁定免責。又法院為不免責之裁定確定後，債務
    人繼續清償債務，而各普通債權人受償額均達其債權額之20
    % 以上者，依消債條例第142 條規定，可再行聲請法院裁定
    免責，附此敘明。
中　　華　　民　　國　 110　　年　　11　　月　　22　　日
              　　民事庭　　法　官　賴寶合
上為正本係照原本作成
如不服本裁定，應於裁定送達後10日內，以書狀向本院提出抗告
，並繳納抗告費新臺幣1千元
中　　華　　民　　國　 110　　年　　11　　月　　22　　日
  　                        書記官　胡美儀
附錄
一、債務人繼續清償得聲請法院裁定免責之規定：
　　消費者債務清理條例第141條
　　債務人因第 133 條之情形，受不免責之裁定確定後，繼續
　　清償達該條規定之數額，且各普通債權人受償額均達其應受
　　分配額時，得聲請法院裁定免責。　　
    消費者債務清理條例第142條
　　法院為不免責或撤銷免責之裁定確定後，債務人繼續清償債
　　務，而各普通債權人受償額均達其債權額之 20% 以上者，
　　法院得依債務人之聲請裁定免責。
二、債務人嗣後聲請裁定免責時，須繼續清償各普通債權之最低
    應受分配額。